臺灣板橋地方法院民事判決　九十一年度訴字第七四一號
　　原　　　告　乙○○
　　被　　　告　丙○○
　　訴訟代理人　林月宮
　　被　　　告　甲○○
右當事人間請求排除侵害等事件，本院判決如左：
    主    文
被告甲○○應將搭建於台北縣新莊市○○路七五一號二樓屋頂平台上如附圖所示Ａ部
分面積一○六．五二平方公尺之違建建物拆除，並將屋頂平台騰空返還予原告及全體
共有人。
被告丙○○應將搭建於台北縣新莊市○○路七五一號二樓屋頂平台上如附圖所示Ｂ部
分面積九六．九五平方公尺之違建建物拆除，並將屋頂平台騰空返還予原告及全體共
有人。
訴訟費用由被告甲○○負擔百分之五十二；餘由被告丙○○負擔。
本判決第一、二項於原告分別以新台幣壹拾肆萬柒仟元及壹拾參萬伍仟元供擔保後，
得假執行。但被告甲○○、丙○○如於假執行程序實施前，分別以新台幣肆拾參萬玖
仟肆佰元及新台幣肆拾萬伍仟陸佰元為原告預供擔保，得免為假執行。
    事實及理由
一、原告主張及聲明：
    (一)原告係「大唐江山」大廈之住戶，該大廳門牌號碼則分別為台北縣新莊市○○
      路七三五、七三七、七三九、七四一、七四三、七四五、七四七、七四九、七
      五一，共有十個樓層，原告所有房屋為幸福路七五一號一、二樓，該棟房屋自
      第三層往內縮，是以，原告二樓屋頂為一平台，本設計為空中花園供全体住戶
      使用，詎被告等竟私自將之搭蓋違建，供渠等自己使用，排除其他共有人之使
      用，顯已妨害原告等暨其他共有人之所有權，且因被告等之搭蓋違建，使用不
      當肇致原告二樓之屋頂漏水，違反平台原有構造，影響全棟建築物之景觀及全
      体住戶居住之安全，聲請人自得依民法第七百六十七條暨八百二十一條之規定
      請求除去之，並回復共有物。
    (二)被告甲○○拍賣取得之新莊市○○路七四五號三樓之四房屋，其中露台二六．
      四一平方公尺係位於面向幸福路的部分，而丙○○七四五號三樓之三部分，則
      無露台，均有建物測量成果圖可參，再佐以複丈成果圖即知增建部分並非露台
      ，是被告主張就露台有所有權顯有誤會，而複丈成果圖亦係誤載為露台增建位
      置，應是二樓頂平台之增建物才是，況九十年十月九日之新莊地政事務所九十
      北縣莊地測字第一七三二○號函亦明載增建部分未在中誠段三○八二（即七四
      五號三樓之三）、三○九三（即七四五號三樓之四）建號建物登記範圍內，而
      被告竟主張建商於銷售時即應購買人要求增建本件原告請求拆除之部分，並以
      每坪五至七萬元以上出售予買受人云云，更與事實不符，而主張此有利於己之
      事實者，被告應舉証以明之，況該違建為事後才搭建，根本非建商所建。
    (三)被告辯稱：系爭建物建商即已解散之冠盈建設股份有限公司（下稱冠盈公司）
      ，於當初銷售預售屋時，即應購買人要求增建本件原告請求拆除之部分，並以
      每坪五至七萬元，略低於登記建物之價金出售與買受人，是以民國八十年興建
      完工時，系爭建物起造人冠盈公司所申請測量之地政事務所建物測量成果圖中
      （被証一），標示建物門牌：台北縣新莊市○○路七四五號三樓之四（下稱：
      七四五號三樓之四）即被告甲○○所有之建物，主建物之外「附屬建物」部分
      記載包括陽台九．七一平方公尺及「露台」二六．四一平方公尺，更相較於其
      他如另一被告所有七四五號三樓之三（被証二）及其他樓層即無相同之記載，
      且建商原始設計及實際施工均未曾設計或興建適宜出入通道使全體住戶得進入
      使用，此亦經　鈞院至現場履勘，確實無其他通路設計，僅被告單一住戶可正
      常進出，益証系爭「露台」增建部分建商自始即視為七四五號三樓之四之買受
      人（被告之前手）之附屬建物，亦應為該買受人所有，縱其後起造人未就此部
      分辦理第一次保存登記，致買受人無從因登記而取得所有權，惟依民法第六十
      八條規定，買受人應取得系爭不動產（露台）之事實處分權，而被告甲○○係
      於民國九十年三月十三日自　鈞院拍賣取得新莊幸福路七四五號三樓之四之房
      屋，是以其對於系爭附屬建物「露台」部分，亦有事實上處分權，得為管理使
      用云云，然查：
      1.被告之答辯顯然自相矛盾，按若於預售時，建商即增建系爭建物，則建物之
        結構應相同，而建商既變更設計，即不可能領得使用執照，且觀建物測量成
        果圖，露台部分之面積為二六．四一平方公尺即位於幸福路部分，系爭增建
        部分並非露台，並非如被告所稱自始即有露台增建部分，未辦保存登記，自
        始即不存在者，何來保存登記？
      2.至被告應法院之拍賣就系爭增建部分取得事實上處分權，原告並無意見，但
        其違法使用，妨害原告所有權之行使，即負有排除侵害之義務。
      3.而被告主張系爭增建部分僅能由被告甲○○單一住戶自由進出云云，顯然倒
        果為因，按被告自行增建違建供其自己使用，當然僅得由自己之門戶出入，
        此亦足以証明被告排除他人之使用之事實，按二樓頂之平台，之所以四周淨
        空，即是便於維修之用，今三樓之住戶，在自家門前將通道截斷，排除他人
        之使用，反指此為供個人使用者，委屬非是。
    (四)另被告主張與其他住戶有分管之約定，自應由被告舉証以實其說，況依公寓大
      廈管理條例第五條之規定：區分所有權人對專有部分之利用，不得妨害建築物
      之正常使用及違反區分所有權人共同利益之行為，如是之分管約定，亦屬無效
      。
    (五)系爭增建部分之衛浴設備，係被告之前手即已存在，原告並未聲稱被告拍定後
      ，曾為改裝工程，九十一年七月三十日履勘時雖未見有衛浴設備，但並非不存
      在，如有必要亦可送請鑑定，即明事實真相。
    (六)原告之房屋確有牆壁龜裂並天花板漏水之情事，除現場照片在卷可資佐証，尚
      有九十年七月三日至現場履勘之勘驗筆錄可稽，被告謂其就增建部分並無任何
      供水用水設備，更與事實不符，該位置設有衛浴設備，豈會無供水用水設備。
      致影響全棟建物景觀及全体住戶安全，以現場照片暨牆壁龜裂漏水之事實根據
      經驗論理法則即足証明之，絕非個人主觀臆斷，且因平台上之違建物肇致原告
      無法修理屋頂，房屋至目前仍無法居住使用。
    (七)並聲明：(一)被告甲○○應將搭建於新莊市○○路七五一號二樓屋頂平台如台北
      縣新莊地政事務所土地複丈成果圖所示Ａ部分之違建面積一○六．五二平方公
      尺之違建拆除。被告丙○○應將搭建於新莊市○○路七五一號二樓屋頂平台如
      台北縣新莊地政事務所土地複丈成果圖所示Ｂ部分違建面積九六．九五平方公
      尺拆除，騰空返還原告暨其他共有人全体。(二)願供擔保請准予宣告假執行。
二、被告等之抗辯及聲明：
　　(一)被告甲○○部分：
　　　1.查系爭露台建物為被告甲○○買受主建物之附屬建物，此得依建商完工時所
        申請之建物測量圖登記（見被證一號）即明。且建商申請核發使用執照時，
        必建商完全依竣工圖施工始能取得使用執照，足證系爭露台建物確實為建商
        所設計建造，並登記為前手買受人主建物之附屬建物，非被告違規增建。又
        該露台建物並非登記為共有，原告自無所有權利可言。既登記為被告主建物
        之附屬建物，至少被告對系爭露台應有事實上處分權（原告亦不爭執），自
        得為使用、收益、處分。
　　　2.再查權利行使不得違反公共利益或以損害他人為目的。行使權利履行義務應
        依誠實及信用方法。民法第一百四十八條定有明文。而該條所謂「以損害他
        人為主要目的」非僅指「專」以損害他人為主要目的或僅指損人不利己而言
        ，若自己行使權利之結果，自己雖不無利益，然對他人所造成之損害實甚於
        此，不管其對象為對造或其他多數人，亦足當之。被告甲○○之前手買受人
        使用系爭露台建物，多年來原告均無異議，何以至今才提出本件訴訟？其心
        態自屬可議。又系爭露台為突出之設計，其上並無供遮蔽之建築，是以若家
        中孩童進入露台建物時易遭空中掉落之物品砸傷，基於安全考量實不宜讓露
        台上毫無遮蔽物成淨空狀態。原告起訴主張拆除遮蔽物，原告雖因此獲得財
        產上利益，卻造成被告生命安全之損害，有失公平，特別是，被告主張其所
        受之利益係為方便屋頂修繕而已與被告人身安全損害自不可相提並論。退萬
        步言，倘被告主張所有權受侵害為有理由，然其所有之權利亦應僅限於系爭
        露台上之空間而已，不及於露台建物平面，是以，倘原告主張露台騰空之目
        的僅係為修繕屋頂需要，其主張僅為其個人利益所為（為修繕其屋頂），然
        其權利主張並非無其他管道可行，況被告自始並無拒絕配合原告修繕屋頂情
        事，足見原告提起本訴目的係「以損害他人為主要目的」，自屬權利濫用，
        應與駁回。
    　3.又查原告主張系爭露台建物係為被告甲○○前手自為增建自始不存在云云。
        惟查，依據被告向建管處申請之建商「竣工圖」（被證三：建商竣工圖），
        其上明白標示有「露台」建物之設計，復對照被證一建物測量圖可知系爭露
        台建物應為建商所建造並非自始不存在，自無庸疑。倘建商（起造人）非依
        竣工圖施工自無法取得使用執照出售房屋，益證系爭露台建物絕非自始不存
        在，而係建商預售當時應買受人要求增建，況買受該樓層者（被告前手買受
        人）因一併買受露台建物，亦付出相當之對價（此有證人郭秀禎）為證，故
        被告並非無權使用人，而原告亦於民事準備二狀第二頁第六行以下，承認被
        告取得事實上處分權。
    　4.另原告主張衛浴設備係被告前手即已存在，被告為掩飾而將前手之衛浴設備
        拆除云云。原告指摘與事實不符，原告對此有利之事實應負舉證責任。惟欲
        拆除衛浴設備而不留痕跡，對一般人而言無法單獨為之，尚須支付報酬雇請
        專業之人為之，對被告而言亦無利益，被告自然不可能這樣做，原告片面之
        詞，不足採信。
    　5.分管契約並非要式行為，無庸以書面為之即為有效，被告前手買受人及對街
        同一建商所建之該層買受人（有露台者），均將露台為使用，一方面除了系
        爭露台建物本登記為其附屬建物其為權利人之外，更為了安全上之考量，是
        以使用多年不曾有其他區分所有權人有任何異議。亦足證露台之搭建物應有
        分管協議存在，否則原告或其他區分所有權人焉會容忍被告之前手買受人持
        續使用多年，今原告竟於多年後才提起本訴，豈不怪哉？其心態已極昭然。
    (二)被告丙○○部分：
      1.伊所有之上開房屋係向前手（非原興建該屋之建商）購買的，當時在購買時
        即已言明伊對系爭屋頂平台有使用權，且購買之價格已將使用系爭屋頂平台
        之價格計入房屋總價中，價格也較其他房屋貴。
      2.又伊購買後即出資在附圖所示Ｂ部分搭建該鐵皮屋，惟該鐵皮屋內之廚房已
        無使用，並未影響原告之房屋，伊並願意配合原告之房屋修繕，原告主張拆
        除，為無理由。
    (三)被告等均聲明：原告之訴駁回。
三、兩造不爭執之事實：
    (一)兩造均係坐落台北縣新莊市○○段五四地號，門牌號碼為台北縣新莊市○○路
      七三五、七三七、七三九、七四一、七四三、七四五、七四七、七四九、七五
      一號「大唐江山」大廈之住戶，原告所有者為幸福路七五一號一、二樓，該建
      物自第三層往內縮，即原告二樓屋頂為一平台（以下簡稱系爭屋頂平台），惟
      自原告房屋內部，並無樓梯或其他通道可至該屋頂平台。
    (二)被告甲○○拍賣取得上開台北縣新莊市○○路七四五號三樓之四房屋，而被告
      丙○○之房屋則係自前手之屋主（非原興建該屋之建商）所買受位於相鄰之七
      四五號三樓之三，依建物測量成果圖之記載，其中被告甲○○所有房屋之部分
      ，露台面積載為二六．四一平方公尺，而丙○○七四五號三樓之三部分，則無
      露台面積之記載。至系爭屋頂平台並未登記為兩造所有（詳本院九十一年六月
      二十八日言詞辯論筆錄）。
    (三)原告所有上開房屋二樓屋頂上之系爭屋頂平台，與被告等所有之上開七四五號
      三樓之三及七四五號三樓之四房屋之地板高度相同，被告丙○○出資在原告系
      爭屋頂平台即如附圖編號Ｂ之位置搭建鐵皮屋等違章建築；被告甲○○則經拍
      賣而取得如附圖編號Ａ位置之違建鐵皮屋，被告等自其所有上開房屋之內部，
      均設有通道可至各該搭建之建物中，而分別占用系爭屋頂平台。
四、得心證之理由：
    本件兩造之爭執點在於系爭屋頂平台係屬何人所有﹖被告是否為無權占有﹖茲分
    述如下：
（一）系爭屋頂平台應推定屬「大唐江山」大廈全體住戶所共有：
    (一)按數人區分一建築物，而各有其一部者，該建築物及其附屬物之共同部分，推
      定為各所有人之共有，民法第七百九十九條前段定有明文。查系爭屋頂平台係
      位於原告所有之台北縣新莊市○○路七五一號一、二樓之屋頂，而原告所有之
      房屋與被告等所有之房屋，均同屬坐落台北縣新莊市○○段五四地號，門牌號
      碼為台北縣新莊市○○路七三五、七三七、七三九、七四一、七四三、七四五
      、七四七、七四九、七五一號之「大唐江山」大廈之一部分，此有上開土地、
      建物登記簿謄本、及照片等在卷可按，是該「大唐江山」大廈之所有房屋應為
      同一區分所有之建築物。
    (二)又系爭屋頂平台係位於原告所有之台北縣新莊市○○路七五一號一、二樓之屋
      頂，雖自原告房屋內部，並無樓梯或其他通道可至該屋頂平台；且該屋頂平台
      與被告等所有之上開七四五號三樓之三及七四五號三樓之四房屋之樓地板高度
      相同，自被告等之房屋內部則有通道可通行至系爭屋頂平台等情，亦經本院現
      場履勘屬實，並製有勘驗筆錄及現場照片在卷可稽。惟系爭屋頂平台並未登記
      為兩造或其他共有人所有等情，為兩造所不爭執，且其原來既屬原告所有房屋
      一、二樓往內退縮而形成之屋頂平台，性質上自係不許分割而獨立為區分所有
      客體之部分，是揆諸前揭規定，即屬該區分所有建築物之共同部分，應推定為
      各所有人（包括原告及被告等）之共有。準此，區分所有人得按其應有部分，
      使用系爭建物之屋頂平台，除契約另有訂定（即分管契約）外，由共有人共同
      管理之（民法第八百一十八條、第八百二十條第一項參照）。是原告主張系爭
      屋頂平台係屬全體住戶公同共有而供全體住戶共同使用等情，即非無據。
（二）系爭屋頂平台之所有權既應歸屬於兩造及全體住戶共有，則被告等單獨占有系
      爭屋頂平台是否有正當權源﹖
    (一)按所有人對於無權占有其所有物者，得請求返還之，對於妨害其所有權者，得
      請求除去之；各共有人對於第三人，得就共有物之全部，為本於所有權之請求
      ，但回復共有物之請求，僅得為共有人全體之利益為之，民法第七百六十七條
      、第八百二十一條分別定有明文。又按當事人主張有利於己之事實者，就其事
      實有舉證之責任。但法律別有規定，或依其情形顯失公平者，不在此限。民事
      訴訟法第二百七十七條定有明文。本件系爭屋頂平台應推定為包含兩造之全體
      住戶所共有，且除契約另有訂定（即分管契約）外，應由共有人共同管理使用
      等情，業如前述，則被告等主張對系爭屋頂平台有單獨之使用權，自應由被告
      等就此有利之事實，負舉證責任。
    (二)查被告甲○○固辯稱：伊自本院拍賣取得新莊市○○路七四五號三樓之四房屋
      ，依地政事務所建物測量成果圖所示，建物之主建物為一三三．一七平方公尺
      ，附屬建物包括陽台九．七一平方公尺，「露台」二六．四一平方公尺，顯然
      系爭屋頂平台上之搭建物為原告所有房屋之從物，縱其後起造人未就此部分辦
      理第一次登記，被告無從因登記而取得所有權，惟依民法第六十八條規定，被
      告應得取得該搭建物即屋頂平台之事實處分權等語，並提出建商完工時所申請
      之建物測量成果圖（見被證一號）及建商「竣工圖」（詳被證三），其上均明
      白標示有「露台」之記載等情為證。惟查：
      1.依建物登記簿謄本及上開建物測量成果圖之記載，被告甲○○經由拍賣取得
        之上開房屋，其主建物為一三三．一七平方公尺，附屬建物固記載陽台九．
        七一平方公尺、「露台」二六．四一平方公尺等情；然其中「露台」部分二
        六．四一平方公尺，係位於面向幸福路被告甲○○前開房屋前的「露台」部
        分，並非指系爭屋頂平台，此從被告丙○○所有上開七四五號三樓之三部分
        ，其建物登記簿謄本及建物測量成果圖上均僅載有陽台部分，而無「露台」
        部分面積之記載即明；再核對被告所提之建商「竣工圖」以觀，系爭平台在
        竣工圖上載為「退縮露台」，而與被告甲○○所有上開房屋前方之「露台」
        及陽台亦顯然有別；況系爭屋頂平台其面積分別達一百零六點五二及九十六
        點九五平方公尺，有土地複丈成果圖（詳附圖）可按，與前開被告甲○○所
        有房屋「露台」記載之二十六點四一平方公尺，亦顯非同一。由是足見，上
        開建物測量成果圖、建商「竣工圖」或建物登記簿謄本上有關「露台」之記
        載，均與系爭平台無關。被告甲○○以上開測量成果圖上載有「露台」一詞
        ，即謂系爭平台係其主建物之附屬建物等情，即非可採。
      2.又系爭屋頂平台上搭建之建物，如附圖所示Ｂ部分，係被告丙○○自前手（
        非原興建該屋之建商）購得後所另行出資搭建的等情，為被告丙○○所自認
        （詳本院九十一年重調字第一九號卷第十九頁及本院九十一年七月三十日勘
        驗筆錄）；如附圖所示Ａ部分則為被告甲○○之前手即訴外人林西村向建商
        購得該七四五號三樓之四房屋後，另行出資所搭建的等情，亦經訴外人林西
        村之代理人林西濱於本院九十一年重調字第一九號調解程序時陳明無訛（詳
        該卷第十九頁背面），顯見，系爭屋頂平台上之建物均係該大廈興建完成後
        ，由被告丙○○及被告甲○○之前手林西村所出資搭建的。則被告甲○○辯
        稱：系爭屋頂平台上之建物係建商所設計建造，並登記為前手買受人主建物
        之附屬建物，非事後增建的等情，顯非可採。至被告甲○○自本院拍賣取得
        上開房屋，縱如附圖所示Ａ部分增建之建物，因附屬於主建物而在拍賣效力
        所及之範圍，即被告甲○○雖取得該搭建建物之所有權，惟茍該搭蓋之建物
        無權使用系爭屋頂平台，則亦不因其經法院拍賣取得，即謂拍得人得因此取
        得系爭屋頂平台之單獨使用權，是被告甲○○以其因拍賣而取得該屋頂平台
        上建物之所有權，即抗辯其對系爭屋頂平台有單獨使用權等語，亦有誤會。
        至原告對於被告甲○○因拍賣而取得該搭建建物之事實上處分權一節雖不爭
        執，惟尚不能因此即認原告對於被告甲○○無權占用系爭屋頂平台等情亦不
        爭執，是被告甲○○以此辯稱其對系爭屋頂平台有單獨使用權等語，亦不足
        採。
    (三)又被告丙○○雖辯稱：伊於購買該屋時即已言明伊對系爭屋頂平台有使用權，
      且購買之價格已將使用系爭屋頂平台之價格計入房屋總價中，價格也較其他房
      屋貴；及被告等均辯稱：系爭平台上搭建之建築僅被告等房屋內部有通道可進
      入，且附近之住家有相同屋頂平台之情形，亦均由三樓之住戶單獨使用等語。
      惟查：
      1.證人即代被告丙○○洽談購屋事宜之郭秀禎，雖於本院審理時到庭證稱：「
        ：：當時市價是七百五十萬元，但屋主說他是第一手買的，且有露台有使用
        權，所以要加一百萬元，加上車位一百萬元，共九百五十萬元」等語，並提
        出成交合約書為證，惟該合約書並未載明買賣之標的包含系爭平台之使用權
        ，且買賣當時該出賣人亦未出示其對系爭屋頂平台有使用權之證明等情，亦
        為證人鄭秀禎所自承，則被告丙○○縱以較高之價格買受上開房屋，亦不能
        因此而證明其有取得系爭屋頂平台之單獨使用權。
      2.又證人郭秀禎雖又證稱：「：：我們都住在那裡，知道附近建築都是這種情
        形，三樓都有露台而由三樓使用。我現在住的大樓也是相同情形。」等語，
        惟附近之建築有相同露台設計者，茍係由三樓使用，其情形或因其有分管之
        契約，或因其他住戶未為請求或主張，尚難僅以其他建築有相同之情形，作
        為被告等有單獨使用系爭屋頂平台之依據。至系爭屋頂平台上搭建之建物，
        既係被告丙○○及被告甲○○之前手所搭建，則其房屋內部有通道可進入該
        平台上之建物，本屬當然，亦不足以據為被告等有權單獨使用系爭屋頂平台
        之依據。
    (四)再者，被告等復辯稱：系爭屋頂平台上搭建之建物已使用多年，不曾遭原告及
      他區分所有權人有任何異議，足認平台之搭建物有分管契約存在，且原告竟於
      多年後才提起本訴，豈不怪哉？又系爭平台為突出之設計，其上並無供遮蔽之
      建築，是以若家中孩童進入露台建物時易遭空中掉落之物品砸傷，基於安全考
      量實不宜使平台上毫無遮蔽物成淨空狀態。而被告等均願配合原告修繕房屋，
      原告執意要被告拆除該搭建之建物，顯亦屬權利濫用等語。惟查：
      1.按默示的意思表示係一種積極的行為，只是經由表示其他意思的方式間接表
        示其意思，或以事實行為表示某種特定的效果意思，而沈默係單純的不作為
        ，並非間接的意思表示（默示），由於沈默並非意思表示，原則上不發生法
        律效果，且單純之沈默，除有特別情事，依社會觀念可認為一定意思表示者
        外，不得謂為默示之意思表示，最高法院亦著有二十九年上字第七六二號判
        例可參。本件原告及其他區分所有權人先前縱未就被告等之加蓋及占用行為
        有任何之反對表示，然被告等並無法舉證原告及其他區分所有權人有何表示
        行為或事實行為間接表示出其同意被告等單獨使用之意思，自不得將原告之
        沈默解釋成默示同意之意思表示。
      2.又按權利是否行使及何時行使，原屬權利人得自由為之，本件被告等在系爭
        屋頂平台上所搭蓋之增建物縱已存在多年，惟原告之回復請求權仍非不得於
        斯時正當行使。又被告等在原告所有之上開房屋屋頂平台上搭建建物，其所
        增加之重量，對於原告上開房屋之結構及功能不能謂毫無影響，且被告等搭
        建該建物復僅供被告等使用，而排除原告及其他區分所有權人之自由使用，
        對於原告及其他區分所有權人之權利，自亦不能謂毫無損害。況且本件屋頂
        平台位於原告所有房屋之屋頂，且與被告等房屋之側面緊鄰，就其構造設計
        而言，一般應係供作景觀休閒、逃生避難或管線設施安置等使用，為免影響
        整棟房屋之載重設計而危其安全，使用屋頂平台自不容任意加蓋建築物。是
        本件縱使被告等有使用系爭屋頂平台之權限，其於平台上加蓋建物，占用整
        個屋頂平台，導致其他共有人喪失景觀休閒等功能，且加重原告所有房屋之
        載重，本有違平台原有構造及功能，並有危原告房屋結構之安全，亦難認係
        依約定之方法而為管理使用。是原告主張被告等在其屋頂平台上加蓋建物，
        已侵害全體共有人之權利等語，尚非無據。則被告等僅以系爭平台上不宜毫
        無遮蔽物成淨空狀態等理由，抗辯原告請求回復原狀之權利行使行為係權利
        濫用等情，顯難採信。
（三）綜上所述，被告等於系爭屋頂平台搭建如附圖所示之增建物乃無權占有，且妨
      害原告及其他區分所有權人之所有權，而被告復未能證明其占有有何正當權源
      ，揆諸前揭說明，原告依民法第七百六十七條、第八百二十一條之規定，請求
      被告等拆除該增建物，並將系爭屋頂平台回復原狀，返還予全體共有人，於法
      有據，應予准許。
五、原告陳明願供擔保以代釋明聲請宣告假執行，核無不合，爰酌定相當擔保金額，
    准予宣告假執行。
六、因本案事證已臻明確，兩造其餘主張陳述及所提之證據，均毋庸再予審酌，附此
    敘明。
七、結論：本件原告之訴為有理由，依民事訴訟法第七十八條、第三百九十條第二項
    、判決如主文。
中　　　華　　　民　　　國　　九十一　　年　　　十　　　月　　三十一 　　日
                                臺灣板橋地方法院民事第三庭
~B法　　　官　林春長
右為正本係照原本作成
如對本判決上訴，須於判決送達後廿日內向本院提出上訴狀
中　　　華　　　民　　　國　　九十一　　年　　　十　　　月　　三十一　　　日
~B法院書記官　朱家惠
